【裁判字號】    98,簡上,65
【裁判日期】    980605
【裁判案由】    違反電腦處理個人資料保護法
【裁判全文】
臺灣臺北地方法院刑事判決              98年度簡上字第65號
上  訴  人  臺灣臺北地方法院檢察署檢察官
被      告  甲○○
                    號3樓
上列被告因妨害電腦使用案件，檢察官不服本院於中華民國97年
12月31日所為97年度簡字第4039號第一審刑事簡易判決（聲請簡
易判決處刑案號：97年度偵字第18629 號，移送併辦案號：臺灣
桃園地方法院檢察署97年度偵字第23111 號），提起上訴，及移
送併辦（98年度偵字第2748號），本院管轄之第二審合議庭判決
如下：
    主      文
上訴駁回。
    事實及理由
一、本件經審理結果，認為原審以被告甲○○犯刑法第358 條無
    故侵入他人電腦罪及同法第359 條無故變更他人電腦之電磁
    紀錄罪，各判處拘役50日（均減為拘役25日），應執行拘役
    50日，並諭知易科罰金之折算標準為以新臺幣（下同）1 千
    元折算1 日，於認事用法及量刑均無不當，應予維持，並引
    用原審判決書記載之事實、證據及理由（如附件，惟原審判
    決書及檢察官聲請簡易判決處刑書內關於告訴人「許雅『琪
    』」部分之記載，均更正為「許雅『淇』」）。
二、檢察官上訴意旨：被告多次入侵告訴人乙○○、丙○○之帳
    號，且其犯後遲未與告訴人等達成民事和解，更未向告訴人
    等道歉，顯見其犯後態度不佳，雖其在原審庭訊時第一次向
    告訴人道欺，惟此係凜於法院之威嚴，並非出自被告之真意
    ；又被告犯行造成告訴人丙○○憂鬱及躁鬱症發作，甚至住
    院2 月餘，目前仍持續就醫治療中，其對告訴人造成之損害
    甚鉅，足見被告惡性甚大，難認其犯後態度良好。原審僅判
    處被告拘役50日，與其犯罪後態度及所造成之損害相較，尚
    嫌過輕。
三、按量刑之輕重，係事實審法院得依職權自由裁量之事項，茍
    已斟酌刑法第57條各款所列情狀而未逾越法定刑度，則不得
    遽指為違法；又刑罰之量定屬法院自由裁量之職權行使，但
    仍應審酌刑法第57條所列各款事由及一切情狀，為酌量輕重
    之標準，並非漫無限制，在同一犯罪事實與情節，如別無其
    他加重或減輕之原因，下級法院量定之刑，亦無過重或失輕
    之不當情形，則上級法院對於下級法院之職權行使，原則上
    應予尊重（最高法院72年台上字第6696號判例意旨參照）。
    經查，被告於原審調查時，已當庭向告訴人乙○○、丙○○
    道歉，並經原審曉諭和解，惟事後雙方因故未能達成協議等
    情，有原審97年11月10日、11月19日訊問筆錄各1 紙在卷可
    按。本件告訴人乙○○、丙○○具狀請求檢察官上訴意旨，
    以被告係凜於法院威嚴，始於原審第1 次訊問時，當庭向告
    訴人乙○○、丙○○道歉，並非出於被告之悔意等語，然查
    無相當之證據可資佐證，尚難逕以告訴人乙○○、丙○○內
    心主觀之臆測，遽認原審量刑不當。且告訴人丙○○因罹患
    適應障礙合併焦慮憂鬱、疑似情感性精神病，經住院治療，
    終日鬱鬱寡歡一情，業經告訴人乙○○於偵查中具狀陳述甚
    詳，並提出告訴人丙○○之國防醫學院三軍總醫院附設民眾
    診療服務處97年8月28日診斷證明書1紙在卷可參，故此等作
    為量刑之事由，業經原審審酌，是原審斟酌被告一時貪圖小
    利、破壞網路秩序、其犯罪之動機及目的均非良善、迄今尚
    未與告訴人等達成和解、犯罪手段尚稱平和，再參酌被告之
    智識程度、素行狀況、犯後態度及告訴人等所受損害之程度
    等一切情狀，就被告所犯上開2 罪，各量處拘役50日（均減
    為拘役25日），應執行拘役50日，並諭知易科罰金之折算標
    準為以1千元折算1日，並未逾越法律規定之範圍，量刑亦稱
    妥適。
四、綜上所述，原審就事實之認定理由及量刑之斟酌事項已一一
    述明，而分別量處被告如上之刑，且定其應執行之刑，並諭
    知易科罰金之折算標準，其認事用法尚無違誤，量刑亦屬妥
    適。從而，檢察官上訴意旨指摘原審判決不當，為無理由，
    應予駁回。
五、檢察官就告訴人許雅淇於「遊戲基地」之帳號、密碼遭被告
    冒用及更改之部分事實移送本院併辦（臺灣臺北地方法院檢
    察署98年度偵字第2748號），經查被告此部分犯行，與檢察
    官聲請簡易判決處刑書犯罪事實欄所記載被告妨害電腦使用
    之犯行，為實質上一罪之關係，本院自得併與審理，附此敘
    明。
據上論斷，應依刑事訴訟法第455條之1第1項、第3項、第368 條
、第373條，判決如主文。
本案經檢察官郭昭吟到庭執行職務
中    華    民    國    98    年    6     月    5     日
                  刑事第十八庭 審判長法  官  胡宗淦
                                     法  官  林芳華
                                     法  官  彭慶文
上正本證明與原本無異。
不得上訴。
                                     書記官  陳怡君
中    華    民    國    98    年    6     月    5     日
（附件：97年度簡字第4039號刑事簡易判決）


司法院資訊處製作；財團法人民間司法改革基金會備份。
